en: Home & Garden > Household Appliance Accessories > Dehumidifier Accessories: Dehumidifier Filters; Dehumidifier Hoses; Dehumidifier Refills
hr-HR: Dom i vrt > Pribor za kućanske aparate > Pribor za odvlaživače zraka: Filtri za odvlaživače zraka; Crijeva za odvlaživače zraka; Punjenja za odvlaživače zraka
sv: Hem och trädgård > Tillbehör till hushållsapparater > Tillbehör till avfuktningsapparater: Luftavfuktarfilter; Luftavfuktarslangar; Luftavfuktarpåfyllare
pt-PT: Casa e jardim > Acessórios de eletrodomésticos > Acessórios de desumidificador: Filtros de desumidificador; Mangueiras para desumidificador; Recargas de desumidificador
th: บ้านและสวน > อุปกรณ์เครื่องใช้ในบ้าน > อุปกรณ์เครื่องลดความชื้น: ตัวกรองเครื่องลดความชื้น; ท่อเครื่องลดความชื้น; น้ำยาเติมเครื่องลดความชื้น
pt-BR: Casa e jardim > Acessórios para eletrodomésticos > Acessórios para desumidificadores: Filtros desumidificadores; Mangueiras para desumidificadores; Recargas de desumidificador
pl: Dom i ogród > Akcesoria do sprzętu AGD > Akcesoria do osuszaczy: Filtry osuszacza; Wężyki do osuszaczy powietrza; Wkłady do osuszaczy
ro-RO: Casă și grădină > Accesorii pentru electrocasnice > Accesorii pentru dezumidificatoare: Filtre pentru dezumidificatoare; Furtunuri pentru dezumidificatoare; Rezerve pentru dezumidificatoare
vi: Nhà và vườn > Thiết bị điện gia dụng > Phụ kiện máy hút ẩm: Bộ lọc máy hút ẩm; Ống Dẫn Máy Hút Ẩm; Lõi thay thế máy hút ẩm
fr: Maison et jardin > Accessoires pour appareils électroménagers > Accessoires pour déshumidificateurs: Filtres déshumidificateurs; Tuyaux pour déshumidificateurs; Recharges pour déshumidificateurs
lt-LT: Namai ir sodas > Buitinės technikos priedai > Oro sausintuvų priedai: Oro sausintuvų filtrai; Oro sausintuvų žarnos; Oro sausintuvų užpildai
sl-SI: Dom in vrt > Dodatki za gospodinjske aparate > Dodatki za razvlažilce zraka: Filtri za razvlažilce zraka; Cevi za razvlažilce zraka; Nadomestna polnila za razvlažilce zraka
el: Σπίτι & κήπος > Αξεσουάρ οικιακών συσκευών > Αξεσουάρ αφυγραντήρα: Φίλτρα αφυγραντήρα; Σωλήνες αφυγραντήρων; Ανταλλακτικά αφυγραντήρα
hu: Otthon és kert > Háztartásigép-kiegészítők > Párátlanítókiegészítők: Párátlanítószűrők; Párátlanító tömlők; Párátlanító utántöltők
da: Hjem og have > Husholdningsapparater – tilbehør > Fugtfjerner – tilbehør: Fugtfjerner – filtre; Slangesæt til fugtfjernere; Fugtfjerner – genopfyldning
zh-TW: 居家和庭園 > 家用電器配件 > 除濕機配件: 除濕機過濾網; 除濕機排水管; 除濕機補充裝
cs: Dům a zahrada > Domácí spotřebiče – příslušenství > Odvlhčovače – příslušenství: Filtry pro odvlhčovačů; Hadice odvlhčovačů; Náplně do odvlhčovačů
de: Heim & Garten > Haushaltsgeräte-Zubehör > Entfeuchterzubehör: Luftentfeuchterfilter; Luftentfeuchterschläuche; Luftentfeuchter Nachfüllpackungen
nl: Huis en tuin > Accessoires voor huishoudelijke apparaten > Accessoires voor ontvochtigers: Filters voor ontvochtigers; Luchtontvochtigerslangen; Navullingen voor ontvochtigers
sk-SK: Dom a záhrada > Príslušenstvo k domácim spotrebičom > Príslušenstvo k odvlhčovačom: Filtre odvlhčovačov; Hadice k odvlhčovačom; Náplne do odvlhčovačov
es: Casa y jardín > Accesorios para electrodomésticos > Accesorios deshumificadores: Filtros deshumidificadores; Mangueras deshumidificadoras; Recambios deshumidificadores
fi: Koti ja puutarha > Kodinkoneiden lisätarvikkeet > Kosteudenpoistimen lisätarvikkeet: Kosteudenpoistimen suodattimet; Kosteudenpoistimen letkut; Kosteudenpoistimen täyttö
bg-BG: Дом и градина > Аксесоари за домакински уреди > Аксесоари за влагоабсорбатори: Филтри за влагоабсорбатори; Маркучи за влагоабсорбатори; Пълнители за влагоабсорбатори
ja: ホーム・ガーデン > 家電関連用品 > 除湿器関連用品: 除湿器フィルター; 除湿機用ホース; 除湿機リフィル
ru: Дом и сад > Аксессуары для бытовой техники > Аксессуары для осушителей воздуха: Фильтры для осушителей воздуха; Шланги для осушителей воздуха; Наполнители для осушителей воздуха
tr: Ev ve Bahçe > Ev Aleti Aksesuarları > Nem Giderici Aksesuarları: Nem Alma Filtreleri; Nem Alıcı Hortumları; Nem Alma Cihazı Yedekleri
it: Casa e giardino > Accessori elettrodomestici > Accessori deumidificatori: Filtri deumidificatori; Tubi per deumidificatori; Ricariche deumidificatore
ko: 가정/원예 용품 > 가전 제품 부대용품 > 제습기 부대용품: 제습기 필터; 제습기 호스; 제습기 리필
zh-CN: 家居与园艺 > 家电配件 > 干燥器配件: 除湿机过滤器; 除湿机软管; 除湿机补充剂
nb: Hjem og hage > Tilbehør til husholdningsapparater > Tilbehør til luftavfuktere: Filtre til avfuktningsapparater; Slanger til avfuktningsapparater; Påfylling til luftfuktere